臺灣桃園地方法院刑事判決
上　訴　人　臺灣桃園地方法院檢察署檢察官
被　　　告　辛○○
　　　　　　　　　　（現於臺灣桃園女子監獄另案執行中）
上列上訴人因被告竊盜案件，不服中華民國九十三年十一月二十
四日本院九十三年度桃簡字第一九一八號第一審簡易判決（聲請
簡易判決處刑案號：九十三年度偵字第一六三五三號），提起上
訴，及移送併案審理（九十三年度偵字第一六二一一號、第一八
三六九號、第一八八二二號、第一九五二六號、第一八四四五號
、九十四年度偵字第六二六八號），本院管轄之合議庭改依通常
程序審理，逕為第一審判決如下：
    主  文
原判決撤銷。
辛○○連續攜帶兇器毀壞門扇於夜間侵入住宅竊盜，處有期徒刑
壹年陸月。扣案之瑞士刀壹把及鑰匙壹支均沒收。
    事  實
一、辛○○基於意圖為自己不法所有之概括犯意，或單獨或與丑
    ○○（業經本院九十四年度易字第二七號刑事判決判處有期
    徒刑一年在卷）共同於附表所示之時地，以附表所示之作案
    方式（附表編號六、十所涉毀損、無故侵入他人建築物之部
    分，均未據告訴），竊得如附表所示之物，嗣分別於附表所
    示之時地為警查獲，並扣得如附表編號十一、十二所示丑○
    ○所有供前述附表編號十一、十二竊盜犯罪所用之瑞士刀一
    把及鑰匙一支。
二、案經桃園縣警察局中壢分局報請臺灣桃園地方法院檢察署檢
    察官偵查後聲請簡易判決處刑及移送併案審理。
    理  由
一、上揭犯罪事實，業據被告辛○○於本院審理時坦承不諱，並
    有下列補強證據足資佐證，分述如下：
（一）附表編號一、二、三、六、七之竊盜犯行，核與被害人癸
      ○○、戊○○、庚○○、子○○、己○○○陳述之情節相
      符（見九十四年度偵字第六二六八號卷第一○至一六頁）
      ，並有內政部警政署刑事警察局九十三年十月十三日刑紋
      字第○九三○一九六四一二號鑑驗書一份在卷可稽（見前
      卷第一八至二一頁），且有現場照片二十二幀在卷可資佐
      證（見前卷第二四、二五、三一、三二頁）。
（二）附表編號四之竊盜犯行，核與被害人壬○○指述之情節相
      符（見九十三年度偵字第一六三五三號卷第一○頁），並
      有現場錄影翻拍之照片三張及贓物認領保管單一紙附卷足
      憑（見前卷第一四至一七頁）。
（三）附表編號五之竊盜犯行，核與被害人乙○○指稱之情節相
      符（見九十三年度偵字第一六二一一號卷第八頁），並有
      車籍資料、機車照片及贓物認領保管單各一紙在卷可稽（
      見前卷第一八、九頁）。
（四）附表編號八、九之竊盜犯行，核與被害人丁○○、丙○○
      指述之情節相符（見九十三年度偵字第一八四四五號卷第
      一○、一二頁），並有贓物領據二紙及失竊機車、鷹架、
      鐵樓梯照片一張附卷可考（見前卷第一一、一三、一四頁
      ）。
（五）附表編號十之竊盜犯行，核與被害人寅○○及共犯丑○○
      陳述之情節相符（見九十三年度偵字第一八三六九號卷第
      一四頁、本院九十四年四月二十六日審判筆錄、本院九十
      四年度易字第二七號九十四年三月二十八日審判筆錄），
      並有贓物認領保管單及寅○○所繪製之現場圖各一紙附卷
      足稽（見九十三年度偵字第一八三六九號卷第一九頁、本
      院卷第七三頁）。
（六）附表編號十一之竊盜犯行，核與被害人卯○○及共犯丑○
      ○陳述之情節相符（見九十三年度偵字第一八八二二號卷
      第一三、四、四六頁），並有贓物認領保管單一紙在卷可
      稽（見前卷第一四頁），且有瑞士刀一把扣案可資佐證。
（七）附表編號十二之竊盜犯行，核與被害人甲○○及共犯丑○
      ○陳述之情節相符（見九十三年度偵字第一九五二六號卷
      第一七、四頁），並有贓物領據一紙附卷可憑（見前卷第
      一九頁），且有鑰匙一支扣案可資佐證。
（八）綜上足認被告前開自白與事實相符，堪以採信。本件事證
      明確，自應依法論科。
二、按所謂兇器，其種類並無限制，凡客觀上足以對人之生命、
    身體、安全構成威脅，具有危險性之兇器均屬之，且祇須行
    竊時攜帶此種具有危險性之兇器為已足，並不以攜帶之初有
    行兇之意圖為必要，最高法院七十九年度台上字第五二五三
    號判例意旨參照。查被告於附表編號一、二、六、十一所示
    之竊盜犯行，行為時由被告所攜帶之破壞剪、鏍絲起子或共
    犯丑○○所攜帶之瑞士刀，均屬質地堅硬之金屬製品，客觀
    上足以危害他人生命、身體之安全，自屬兇器無疑。核被告
    於附表編號一所為，係犯刑法第三百二十一條第一項第一、
    二、三款之攜帶兇器毀越安全設備於夜間侵入住宅之加重竊
    盜罪；附表編號二所為，係犯同條項第一、二、三款之攜帶
    兇器毀壞門扇於夜間侵入住宅之加重竊盜罪；附表編號三、
    四、五、八、九、十二所為，係犯同法第三百二十條第一項
    之普通竊盜罪；附表編號六、十一所為，係犯同法第三百二
    十一條第一項第三款之攜帶兇器之加重竊盜罪；附表編號七
    所為，係犯同法第三百二十一條第一項第一、二款之踰越安
    全設備於夜間侵入住宅之加重竊盜罪；附表編號十所為，係
    犯同法第三百二十一條第一項第二款之踰越牆垣之加重竊盜
    罪。被告於附表編號十、十一、十二所示之竊盜犯行，與丑
    ○○有犯意聯絡及行為分擔，應論以共同正犯。又被告前後
    所犯如附表所示之十二次竊盜犯行，時間緊接，觸犯基本構
    成要件相同之罪名，顯係基於概括犯意為之，為連續犯，依
    刑法第五十六條之規定，應從情節較重之攜帶兇器毀壞門扇
    於夜間侵入住宅加重竊盜一罪論，並加重其刑。又檢察官雖
    僅就被告所為如附表編號四之部分聲請簡易判決處刑，然被
    告所為如附表其餘編號所示之竊盜犯行，與前述附表編號四
    之部分既具有連續犯之裁判上一罪關係，應為起訴效力所及
    ，本院自應併予審理。
三、原審予被告論罪科刑，固非無見。惟原審未及斟酌與本案（
    即附表編號四部分）有連續犯關係之併案事實（即附表除編
    號四之其餘部分），即有未合。檢察官上訴執此指摘原判決
    不當，為有理由，自應由本院將原判決撤銷改判。爰審酌被
    告所犯如附表所示之竊盜案件之犯罪情節、所竊得之財物、
    被害人受損之程度，原不宜寬縱，惟念被告犯後坦承犯行，
    尚知悔悟等一切情狀，從輕量處如主文第二項所示之刑，以
    啟自新。扣案之瑞士刀一把（附表編號十一之部分）及鑰匙
    一支（附表編號十二之部分），均為共犯丑○○所有，業據
    被告供述在卷（見本院九十四年五月十日審判筆錄），且係
    供前開附表編號十一、十二竊盜犯罪所用之物，併依刑法第
    三十八條第一項第二款之規定宣告沒收。至被告於附表編號
    一、二、六之竊盜犯行，所攜帶之破壞剪、螺絲起子，雖為
    其所有，惟業經被告丟棄，已據被告供陳在卷（見本院九十
    四年五月十日審判筆錄），並無證據足認前述破壞剪、螺絲
    起子尚屬存在，為免將來執行之困擾，爰不另行宣告沒收。
四、本件有刑事訴訟法第四百五十一條之一第四項但書第二款之
    情形，爰依同法第四百五十二條規定，適用通常程序審理，
    逕為第一審判決，附此敘明。
據上論斷，應依刑事訴訟法第四百五十二條、第四百五十五條之
一第三項、第三百六十九條第一項前段、第三百六十四條、第二
百九十九條第一項前段，刑法第五十六條、第三百二十一條第一
項第一款、第二款、第三款、第三十八條第一項第二款，判決如
主文。
本案經檢察官簡志祥到庭執行職務。
中　　華　　民　　國　九十四　年　　五　　月　三十一　日
                  刑事第八庭  審判長法　官　曾家貽
                                    法　官  陳彥宏
                                    法　官  吳為平
右正本證明與原本無異。
如不服本判決，應於送達後十日內，向本院提出上訴狀。
                                    書記官  賴朱梅
中　　華　　民　　國　九十四　年　　六　　月　　三　　日
附表：
┌─┬────┬────┬────────┬────┬────┬────┐
│編│犯罪時間│犯罪地點│  作案方式      │查獲經過│扣案物品│備    註│
│號│        │        │                │        │        │        │
├─┼────┼────┼────────┼────┼────┼────┤
│一│九十三年│桃園縣中│持其所有足供兇器│案發後員│無。    │併案審理│
│  │九月六日│壢市龍岡│使用之破壞剪一支│警至現場│        │部分：九│
│  │晚間七時│路三段一│，毀壞窗外鐵條之│採證，經│        │十四年度│
│  │三十分許│一五巷三│安全設備，再踰越│比對現場│        │偵字第六│
│  │。      │五弄一號│前述安全設備於夜│所採集之│        │二六八號│
│  │        │。      │間侵入前開住宅，│指紋與被│        │。      │
│  │        │        │竊得被害人癸○○│告檔存指│        │        │
│  │        │        │所有之鋁門窗、熱│紋相符，│        │        │
│  │        │        │水器及世界名人錄│於九十三│        │        │
│  │        │        │十本等物。      │年十一月│        │        │
│  │        │        │                │十五日循│        │        │
│  │        │        │                │線查獲。│        │        │
├─┼────┼────┼────────┼────┼────┼────┤
│二│九十三年│桃園縣中│持其所有足供兇器│九十三年│無。    │併案審理│
│  │九月間某│壢市榮安│使用之螺絲起子一│十一月十│        │部分：九│
│  │日晚間八│八街八八│支，毀壞門扇於夜│五日為警│        │十四年度│
│  │時許。  │號。    │間侵入前開住宅，│循線查獲│        │偵字第六│
│  │        │        │竊得被害人戊○○│。      │        │二六八號│
│  │        │        │所有之電腦一台。│        │        │。      │
│  │        │        │                │        │        │        │
├─┼────┼────┼────────┼────┼────┼────┤
│三│九十三年│桃園縣中│趁友人庚○○不注│九十三年│無。    │併案審理│
│  │九月間某│壢市長江│意之際，徒手竊得│十一月十│        │部分：九│
│  │日晚間。│路六四號│庚○○所有之相機│五日為警│        │十四年度│
│  │        │二樓。  │一台。          │循線查獲│        │偵字第六│
│  │        │        │                │。      │        │二六八號│
│  │        │        │                │        │        │。      │
├─┼────┼────┼────────┼────┼────┼────┤
│四│九十三年│桃園縣中│徒手竊得被害人葉│九十三年│無。    │本案部分│
│  │十月五日│壢市復興│秋雄所有之高粱酒│十月五日│        │：九十三│
│  │下午二時│路一號全│二瓶。          │下午三時│        │年度偵字│
│  │五十八分│家便利商│                │二十分許│        │一六三五│
│  │許。    │店內。  │                │，在上址│        │三號。  │
│  │        │        │                │為警查獲│        │        │
│  │        │        │                │。      │        │        │
├─┼────┼────┼────────┼────┼────┼────┤
│五│九十三年│桃園縣中│見車號VNH-八六二│九十三年│無。    │併案審理│
│  │九月二十│壢市漢口│號機車鑰匙未取下│十月三日│        │部分：九│
│  │六日中午│街一四號│，徒手竊得被害人│上午八時│        │十三年度│
│  │十二時許│前。    │乙○○所有之前開│許，在桃│        │偵字第一│
│  │。      │        │機車。          │園縣中壢│        │六二一一│
│  │        │        │                │市○○街│        │號。    │
│  │        │        │                │與昆明街│        │        │
│  │        │        │                │口，為警│        │        │
│  │        │        │                │當場查獲│        │        │
│  │        │        │                │。      │        │        │
├─┼────┼────┼────────┼────┼────┼────┤
│六│九十三年│桃園縣中│持其所有足供兇器│九十三年│無。    │併案審理│
│  │十月間某│壢市永福│使用之螺絲起子一│十一月十│        │部分：九│
│  │日。    │路與榮安│支，敲破車號WR- │五日為警│        │十四年度│
│  │        │十二街街│二八二四號自用小│循線查獲│        │偵字第六│
│  │        │口。    │客車車窗（毀損部│。      │        │二六八號│
│  │        │        │分未據告訴），竊│        │        │。      │
│  │        │        │得被害人子○○所│        │        │        │
│  │        │        │有之新力牌音響及│        │        │        │
│  │        │        │螢幕各一台。    │        │        │        │
├─┼────┼────┼────────┼────┼────┼────┤
│七│九十三年│桃園縣中│趁前開住宅整修之│九十三年│無。    │併案審理│
│  │十月二十│壢市新中│際，沿鷹架爬上二│十一月十│        │部分：九│
│  │五日凌晨│北路八八│樓，踰越未上鎖窗│五日為警│        │十四年度│
│  │四時五十│三號。  │戶之安全設備，於│循線查獲│        │偵字第六│
│  │分許。  │        │夜間侵入前開住宅│。      │        │二六八號│
│  │        │        │竊得被害人袁葉素│        │        │。      │
│  │        │        │琴所有液晶螢幕及│        │        │        │
│  │        │        │電腦主機各二台、│        │        │        │
│  │        │        │行動電話一支。  │        │        │        │
├─┼────┼────┼────────┼────┼────┼────┤
│八│九十三年│桃園縣中│見車號ITW-四三○│九十三年│無。    │併案審理│
│  │十一月六│壢市華勛│號機車鑰匙未取下│十一月十│        │部分：九│
│  │日上午七│街一六五│，徒手竊得被害人│一日上午│        │十三年度│
│  │時許。  │巷巷口。│丁○○所有之前開│七時三十│        │偵字第一│
│  │        │        │機車。          │分許，在│        │八四四五│
│  │        │        │                │桃園縣中│        │號。    │
│  │        │        │                │壢市華祥│        │        │
│  │        │        │                │三街五○│        │        │
│  │        │        │                │巷四八號│        │        │
│  │        │        │                │前為警查│        │        │
│  │        │        │                │獲。    │        │        │
├─┼────┼────┼────────┼────┼────┼────┤
│九│九十三年│桃園縣中│徒手竊得被害人呂│在前開時│無。    │併案審理│
│  │十一月十│壢市華祥│宗和所有之鷹架四│地為警當│        │部分：九│
│  │一日上午│三街五○│個及鐵樓梯一個。│場查獲。│        │十三年度│
│  │七時三十│巷四八號│                │        │        │偵字第一│
│  │分許。  │前。    │                │        │        │八四四五│
│  │        │        │                │        │        │號。    │
├─┼────┼────┼────────┼────┼────┼────┤
│十│九十三年│桃園縣中│夥同共犯丑○○踰│在前開時│無。    │併案審理│
│  │十一月八│壢市龍興│越牆垣，侵入前開│地為潘瑞│        │部分：九│
│  │日下午四│路四一五│建築物（侵入建築│淇當場逮│        │十三年度│
│  │時三十分│巷三○之│物部分未據告訴）│捕，並報│        │偵字第一│
│  │許。    │一號。  │竊得被害人寅○○│警查獲。│        │八三六九│
│  │        │        │所有紅白藍相間之│        │        │號。    │
│  │        │        │皮包一只。      │        │        │        │
├─┼────┼────┼────────┼────┼────┼────┤
│十│九十三年│桃園縣中│夥同共犯丑○○持│九十三年│瑞士刀一│併案審理│
│一│十一月十│壢市環中│丑○○所有足供兇│十一月十│把。    │部分：九│
│  │一日下午│東路五二│器使用之瑞士刀一│五日上午│        │十三年度│
│  │五時許。│號前。  │把，由丑○○下手│十一時三│        │偵字第一│
│  │        │        │，被告把風，共同│十分許，│        │八八二二│
│  │        │        │竊得被害人卯○○│在桃園縣│        │號。    │
│  │        │        │持有之車號ULO-二│中壢市中│        │        │
│  │        │        │八五號機車一台。│北路二段│        │        │
│  │        │        │                │四六八號│        │        │
│  │        │        │                │前，為警│        │        │
│  │        │        │                │查獲。  │        │        │
├─┼────┼────┼────────┼────┼────┼────┤
│十│九十三年│桃園縣中│夥同共犯丑○○持│九十三年│鑰匙一支│併案審理│
│二│十一月十│壢市環中│丑○○所有之鑰匙│十一月二│。      │部分：九│
│  │六日晚間│東路四六│一支，由丑○○下│十三日下│        │十三年度│
│  │八時許。│號前。  │手，被告把風之方│午五時三│        │偵字第一│
│  │        │        │式，竊得所害人王│十分許，│        │九五二六│
│  │        │        │屏正所有車號IUL-│在桃園縣│        │號。    │
│  │        │        │二四八號機車一台│中壢市長│        │        │
│  │        │        │。              │沙路六九│        │        │
│  │        │        │                │號前，為│        │        │
│  │        │        │                │警查獲。│        │        │
│  │        │        │                │        │        │        │
└─┴────┴────┴────────┴────┴────┴────┘
附錄論罪科刑法條：
中華民國刑法第三百二十一條
犯竊盜罪而有左列情形之一者，處六月以上、五年以下有期徒刑：
一  於夜間侵入住宅或有人居住之建築物、船艦或隱匿其內而犯之者。
二  毀越門扇、牆垣或其他安全設備而犯之者。
三  攜帶兇器而犯之者。
四  結夥三人以上而犯之者。
五  乘火災、水災或其他災害之際而犯之者。
六  在車站或埠頭而犯之者。
前項之未遂犯罰之。
